【裁判字號】    98,抗,1298
【裁判日期】    981216
【裁判案由】    不服延長羈押
【裁判全文】
臺灣高等法院刑事裁定                  98年度抗字第1298號
抗  告  人
即  被  告  甲○○
                    （現臺灣臺北看守所羈押）
選任辯護人  蕭明哲  律師
上列抗告人因不服延長羈押案件，不服臺灣臺北地方法院中華民
國98年12月2日98年度訴字第1196號裁定，提起抗告，本院裁定
如下：
    主    文
抗告駁回。
    理    由
一、原審裁定以被告甲○○因公共危險等案件，前經訊問後，認
    為所犯刑法第173條第3項、第1項放火燒燬現有人所在之建
    築物未遂罪，罪嫌重大，且所犯為最輕本刑5年以上有期徒
    刑之罪，非予羈押顯難進行追訴審判，因認有羈押之原因及
    必要性，依刑事訴訟法第101條第1項第3款，於民國98年7月
    15日起執行羈押，並於98年10月15日延長羈押2月。茲羈押
    期間即將屆滿，經原審法院訊問被告後，認被告所犯刑法第
    173條第3項、第1項之放火燒燬現有人所在之建築物未遂罪
    ，係法定最輕本刑有期徒刑7年以上有期徒刑之重罪，所為
    對社會治安危害甚大，且被告長期居住中國福建省廈門市，
    其為治療心臟疾病始返回臺灣，並經被告於原審98年7月15
    日訊問時供明在卷，復有法務部入出境資訊聯結作業附卷可
    稽。足見被告有逃亡大陸不歸而無從審判之虞，因認其羈押
    原因仍然存在，而有繼續羈押之必要，應自98年12月15日起
    延長羈押2月。
二、抗告意旨略以：本案固以重罪羈押被告，惟案情已臻明確，
    原審於將宣判之際，竟再增加被告長期居住中國福建省廈門
    市，有逃亡大陸不歸而無從審判之虞為由，予以延長羈押，
    實有違比例原則。而被告前另犯他案，經判處有期徒刑5月
    ，得易科罰金，被告欲於本案宣判前繳清罰金，以免影響本
    案量刑，足見被告態度良好。況被告罹患高血壓與心臟病，
    基於人道立場，自得以交保方式代替羈押，為此提起抗告云
    云。因原審裁定延長羈押被告，被告就原審裁定提起抗告，
    本院自應審究原審裁定是否合法正當與被告抗告有無理由。
    經查：
（一）按羈押被告，偵查中不得逾2月，審判中不得逾3月。但有
      繼續羈押之必要者，得於期間未滿前，經法院依第101條
      或第101條之1之規定訊問被告後，以裁定延長之，刑事訴
      訟法第108條第1項前段定有明文。查原審以被告羈押期間
      至98年12月14日將屆滿，而於98年12月2日依刑事訴訟法
      第101條規定訊問被告後，認被告所犯刑法第173條第3項
      、第1項放火燒燬現有人所在之建築物未遂案件，犯罪嫌
      疑重大，其所犯係最輕本刑5年以上有期徒刑之重罪，且
      被告長期居住中國福建省廈門市，為治療心臟疾病始返回
      臺灣，其有逃亡大陸不歸而無從審判之虞，因認有羈押必
      要，而裁定抗告人自98年12月15日起延長羈押2月等事實
      ，有原審98年12月2日審判筆錄第24頁為憑。揆諸前揭說
      明，原審延長羈押裁定合於延長羈押之法定要件。
（二）被告雖以前開情詞置辯，惟被告所犯係最輕本刑5年以上
      有期徒刑之重罪，且在中國大陸確有住所，並長期居住該
      處等事實，自有事實足認有逃亡之虞，合於羈押之原因。
      參諸被告放火燒燬現有人所在之建築物未遂，除對被害人
      之生命、身體或財產造成嚴重之威脅外，更影響社會秩序
      安全甚鉅。職是，原審裁定羈押被告，其目的與手段間之
      衡量，並無違反比例原則，而認被告有延長羈押之必要性
      。至被告雖辯稱其罹患高血壓及心臟病等情，縱使為真正
      ，然獄所內之相關醫護人員與設施可提供被告適當之治療
      照顧，病情嚴重時，亦得戒護送醫，故被告雖罹患上開病
      症，實難作為不服延長羈押之理由。抗告意旨仍執陳詞，
      指摘原裁定不當，揆諸前揭說明，為無理由，應予駁回。
據上論斷，應依刑事訴訟法第412條，裁定如主文。
中    華    民    國    98    年    12    月    16    日
                  刑事第五庭  審判長法  官  高明哲
                                    法  官  劉秉鑫
                                    法  官  林洲富
以上正本證明與原本無異。
不得再抗告。
                                    書記官  楊秋鈴
中    華    民    國    98    年    12    月    17    日


司法院資訊處製作；財團法人民間司法改革基金會備份。
